【裁判字號】    94,訴,4363
【裁判日期】    950524
【裁判案由】    毒品危害防制條例
【裁判全文】
臺灣高雄地方法院刑事判決              94年度訴字第4363號
公  訴  人  臺灣高雄地方法院檢察署檢察官
被      告  甲○○
上列被告因違反毒品危害防制條例案件，經檢察官提起公訴（94
年度毒偵字8627號）及移送併案審理（95年度毒偵字2180、2287
號），本院適用簡式審判程序判決如下：
    主  文
甲○○連續施用第一級毒品，累犯，處有期徒刑玖月；扣案之海
洛因包（壹包淨重零點壹壹公克；空包裝重零點貳捌公克。貳
包合計淨重零點壹陸公克；空包裝合計重零點肆公克）及殘留
海洛因之注射針筒壹支，均沒收銷燬之。扣案之美娜水壹瓶沒收
之。又施用第二級毒品，累犯，處有期徒刑肆月。應執行有期徒
刑壹年。扣案之海洛因包（壹包淨重零點壹壹公克；空包裝重
零點貳捌公克。貳包合計淨重零點壹陸公克；空包裝合計重零點
肆公克）及殘留海洛因之注射針筒壹支，均沒收銷燬之。扣案
之美娜水壹瓶沒收之。
    事  實
一、甲○○前於民國89年間，因施用毒品案件，經本院裁定送觀
    察勒戒，因認有繼續施用毒品傾向，再由本院裁定令入戒治
    處所施以強制戒治，嗣經本院裁定停止戒治，所餘期間付保
    護管束，於90年9 月13日保護管束期滿未經撤銷，視為戒治
    期滿，並經臺灣高雄地方法院檢察署檢察官以90年戒毒偵字
    第1075號為不起訴處分確定。另因違反肅清煙毒條例案件，
    經台灣高等法院台南分院判處有期徒刑3 年6 月確定，於91
    年10月2 日執行完畢。詎仍未戒除毒癮，於上開強制戒治執
    行完畢釋放後5 年內，仍各基於施用第一級毒品海洛因之概
    括犯意及第二級毒品甲基安非他命之犯意，(一)自94年10月初
    某日起至95年1 月24日19時許止，在高雄市○○區○○街
    148 號3 樓住處，以摻於香菸或針筒注射方式施用第一級毒
    品海洛因多次；(二)於94年10月14日22時許，在其上開住處，
    以玻璃吸食器施用第二級毒品甲基安非他命乙次。嗣於(1)94
    年10月15日18時30分許，在高雄市前鎮區鎮○○街406 巷1
    號前為警盤查，並扣得海洛因1 包；(2)95年1 月11日12時30
    分許，於高雄市○○○路475 巷口，因形跡可疑為警盤查，
    並扣得殘留海洛因之注射針筒1 支、甲○○所有且供施用海
    洛因用之美娜水1 瓶；(3)95年1 月25日15時45分許，於高雄
    福德三路與武昌路口，因形跡可疑為警盤查，並扣得海洛因
    2 包。
二、案經高雄市政府警察局前鎮、三民第一分局及高雄縣警察局
    鳳山分局報請臺灣高雄地方法院檢察署檢察官偵查起訴及移
    送併案審理。
    理  由
壹、程序方面
    本件被告甲○○所犯係死刑、無期徒刑、最輕本刑為3 年以
    上有期徒刑以外之罪，其於準備程序中就前揭被訴事實為有
    罪之陳述，經受命法官告知簡式審判程序之旨，並聽取公訴
    人、被告之意見後，本院認無不得或不宜改依簡式審判程序
    進行之處，爰依刑事訴訟法第273 條之1 第1 項、第284 條
    之1， 裁定本件由受命法官獨任進行簡式審判程序，合先敘
    明。
貳、實體方面
一、上揭犯罪事實，業據被告甲○○於本院審理時坦承不諱，且
    其於94年10月15日為警查獲時所採取之尿液，經送高雄市立
    凱旋醫院鑑驗結果，確呈嗎啡及甲基安非他命陽性反應（海
    洛因在人體內代謝成嗎啡，係檢驗其尿液中嗎啡反應）；其
    於95年1 月11日、同年月25日查獲時所採取之尿液，經送高
    雄市立凱旋醫院及台灣檢驗科技股份有限公司鑑驗結果，亦
    呈嗎啡陽性反應，有高雄市立凱旋醫院94年10月24日、95年
    1 月24日及台灣檢驗科技股份有限公司95年2 月10日濫用藥
    物尿液檢驗報告各1 紙在卷可稽，此外復有扣案之毒品海洛
    因3 包、針筒1 支及美娜水1 瓶可資佐證。扣案之毒品經送
    請法務部調查局鑑驗結果，確含第一級毒品海洛因成分（1
    包淨重0.11公克；空包裝重0.28公克。2 包合計淨重0.16公
    克；空包裝重0.34公克），有該局調科壹字第220021999 、
    0000000 00號鑑定通知書2 件在卷可憑；扣案之針筒1 支經
    送檢驗結果，亦呈海洛因陽性反應，有高雄醫學大學附設中
    和紀念醫院0000-000號檢驗報告可證，是被告上開自白與事
    實相符，自可採為認定犯罪事實之證據。
二、按犯毒品危害防制條例第10條之罪，經觀察、勒戒後，認受
    觀察、勒戒人有繼續施用毒品傾向者，檢察官應聲請法院裁
    定或由少年法院裁定令入戒治處所強制戒治，其期間為6 個
    月以上，至無繼續強制戒治之必要為止；強制戒治期滿，應
    即釋放，由檢察官為不起訴之處分；強制戒治執行完畢釋放
    後，5 年內再犯第10條之罪者，檢察官應依法追訴，毒品危
    害防制條例第20條第2 項、第23條定有明文。被告前因施用
    毒品案件，經本院裁定送觀察勒戒，因認有繼續施用毒品傾
    向，再由本院裁定令入戒治處所施以強制戒治，嗣經本院裁
    定停止戒治，所餘期間付保護管束，於90年9 月13日保護管
    束期滿未經撤銷，視為戒治期滿，並經臺灣高雄地方法院檢
    察署檢察官以90年戒毒偵字第1075號為不起訴處分確定等情
    ，有臺灣高等法院被告前案紀錄表及臺灣高雄地方法院檢察
    署全國施用毒品案件紀錄表可參，其於強制戒治執行完畢釋
    放後，5 年內再為本件施用毒品之犯行，依上開規定，自應
    依法論科。
三、按海洛因、甲基安非他命分別為毒品危害防制條例第2 條2
    項第1 款及第2 款所規定之第一、二級毒品，被告施用海洛
    因及甲基安非他命，核其所為，係犯毒品危害防制條例第10
    條第1 項、第2 項之施用第一級毒品、施用第二級毒品罪。
    被告持有第一、二級毒品，復進而施用，其持有第一級毒品
    之低度行為，為施用之高度行為所吸收，不另論罪；被告多
    次施用第一級毒品之犯行，時間緊接，所犯罪名相同，顯係
    出於概括之犯意為之，為連續犯，應依刑法第56條之規定以
    一罪論，並加重其刑。被告所犯上開二罪，犯意各別，行為
    互異，應予分論併罰。被告前因違反肅清煙毒條例案件，經
    台灣高等法院台南分院判處有期徒刑3 年6 月確定，於91年
    10月2 日執行完畢，有臺灣高等法院被告前案紀錄表可參，
    其於執行完畢後5 年內再犯本件有期徒刑以上之罪，為累犯
    ，均應依刑法第47條之規定加重其刑。爰審酌被告前因施用
    毒品，經觀察勒戒及戒治後，仍未能戒絕毒品，猶再施用，
    顯見其不知悔改，意志不堅，惟其於本院審理時業已坦承犯
    行，犯後態度尚佳，且念其施用毒品乃自戕一己之身體健康
    ，尚未害及他人等一切情狀，量處如主文所示之刑，以示懲
    儆。扣案之第一級毒品海洛因3 包，經檢驗結果確呈現海洛
    因陽性反應，已如前述，且該包裝因與其內之毒品無法析離
    ，應將之同視為第一級毒品；扣案之針筒1 支，經檢驗結果
    亦殘留有海洛因，因在客觀上已無從分析剝離，應視同第一
    級毒品；以上之物，不問屬於被告與否，均應依毒品危害防
    制條例第18條第1 項前段規定宣告沒收銷燬之。扣案美娜水
    1 瓶，為被告所有供施用第一級毒品之用，業據其陳明在卷
    ，應依刑法第38條第1 項第2 款規定沒收之。
四、公訴人雖未就被告自94年10月初某日起至95年1 月24日19時
    許止（除起訴部分外）之施用第一級毒品海洛因犯行起訴（
    含95年度毒偵字2180、2287號併辦部分），然此部分與已起
    訴部分有連續犯之裁判上一罪關係，當為起訴效力所及，本
    院自應一併審理，附此敘明。
據上論斷，應依刑事訴訟法第273 條之1 第1 項、第299 條第1
項前段，毒品危害防制條例第10條第1 項、第2 項、第18條第1
項前段，刑法第11條、第56條、第47條、第38條第1 項第2 款，
判決如主文。
中    華    民    國    95    年    5     月    24    日
                    刑事第六庭    法  官  李蓓
以上正本證明與原本無異。
如不服本判決，應於收受送達後10日內向本院提出上訴書狀。
中    華    民    國    95    年    5     月    24    日
                                  書記官  何慧娟
附錄本判決論罪科刑法條：
毒品危害防制條例第10條
施用第一級毒品者，處6 月以上5 年以下有期徒刑。
施用第二級毒品者，處3 年以下有期徒刑。


司法院資訊處製作；財團法人民間司法改革基金會備份。
